【裁判字號】    94,簡上,1022
【裁判日期】    950127
【裁判案由】    竊盜
【裁判全文】
臺灣高雄地方法院刑事判決            94年度簡上字第1022號
上  訴  人  臺灣高雄地方法院檢察署檢察官
被      告  庚○○
                    （另案於臺灣高雄監獄執行中）
上列上訴人因被告竊盜案件，不服本院高雄簡易庭94年度簡字第
5670號，中華民國94年10月19日第一審判決（聲請簡易判決處刑
案號：台灣高雄地方法院檢察署94年度偵字第19801 號），提起
上訴，並函送併案審理（94年度速偵字第1327號、94年度偵字第
第22683 號、第22841 號、第25334 號、第26684 號），本院管
轄之第二審合議庭認不得以簡易判決處刑，改依通常程序為第一
審之審判，並裁定進行簡式審判程序，判決如下：
    主  文
原判決撤銷。
庚○○連續竊盜，累犯，處有期徒刑壹年。扣案之鑰匙壹支，沒
收。
    事  實
一、庚○○曾於民國93年間，因竊盜案件，經法院判處有期徒刑
    4 月確定，嗣於94年8 月14日執行完畢。詎庚○○竟仍不知
    警惕，基於意圖為自己不法所有之概括犯意，連續於如附表
    所示之犯罪時間及地點，以如附表所示之犯罪方式，竊取如
    附表所示己○○等人之財物得手。嗣分別於附表所示時、地
    ，為警查獲，並扣得如附表編號7 所示之庚○○所有供其犯
    罪使用之鑰匙1 支。
二、案經高雄市政府警察局小港分局、三民第一分局、新興分局
    報告台灣高雄地方法院檢察署檢察官偵查起訴及函送併案審
    理。
    理  由
一、本件被告庚○○所犯係死刑、無期徒刑、最輕本刑為3 年以
    上有期徒刑以外之罪，被告於審判程序中就被訴事實為有罪
    之陳述，經本院告知簡式審判程序之旨，並聽取公訴人及被
    告之意見後，合議庭裁定進行簡式審判程序，合先敘明。
二、訊據被告庚○○於本院審理中，對於其有為如附表所示之7
    次竊盜犯行均坦白承認，核與證人即被害人己○○、林玟燕
    、乙○○、丙○○、甲○○、丁○○、戊○○等人於警訊中
    證述渠等確有如附表所示之財物遭竊等情相符，復有贓物認
    領保管單6 紙、查獲照片16張在卷可憑，及扣案之被告所有
    供其犯罪使用之鑰匙1 支在卷可資佐證，足認被告之自白與
    事實相符，本件事證明確，其有為如附表所示之竊盜犯行，
    均應堪認定。
三、核被告所為，係犯刑法第320 條第1 項之普通竊盜罪。被告
    先後7 次竊盜犯行，時間緊接，犯罪方法類似，且觸犯構成
    要件相同之罪名，顯係基於概括犯意反覆為之，應依連續犯
    規定，論以一罪，並依法加重其刑。查被告曾於93年間，因
    竊盜案件，經法院判處有期徒刑4 月確定，嗣於94年8 月14
    日執行完畢之事實，有台灣高等法院被告前案紀錄表1 份在
    卷可查，其受有期徒刑之執行完畢，5 年以內再犯本件有期
    徒刑以上之罪，為累犯，應依法加重其刑，並遞加重之。檢
    察官就被告所為如附表編號2 至7 部分之竊盜犯行，以94年
    度速偵字第1327號、94年度偵字第第22683 號、第22841 號
    、第25334 號、第26684 號函送本院併案審理，此部分犯行
    雖均未據起訴，惟與檢察官聲請簡易判決處刑部分，具有連
    續犯之裁判上一罪關係，已如上述，本院自應一併予以審理
    。
四、原審以被告罪證明確，並予論罪科刑，固非無見，惟原審未
    及就被告所為如附表編號3 至7 部分之竊盜犯行予以審理，
    容有未洽，檢察官據此提起上訴指摘原判決不當，為有理由
    ，自應由本院予以撤銷改判。爰審酌被告不思以己力獲取所
    需，卻僅因一己之私，即任意竊取他人財物，且連續犯下7
    次竊盜犯行，犯罪情節難認輕微，惟念及被告犯後尚知坦認
    犯行，及其犯罪手段、所竊財物之價值、所竊取財物部分已
    由被害人領回與其他一切情狀，量處如主文所示之刑，以資
    懲儆。扣案如附表編號7 所示之鑰匙1 支，為被告所有且係
    供其犯罪所用之物，業據被告供承屬實，應依刑法第38條第
    1 項第2 款規定，宣告沒收。
五、末按檢察官聲請以簡易判決處刑之案件，經法院認為有第45
    1 條之1 第4 項但書之情形者，應適用通常訴訟程序審判之
    ，刑事訴訟法第452 條定有明文；又對於簡易判決之上訴，
    準用刑事訴訟法第3 編第1 章及第2 章之規定，管轄第2 審
    之地方法院合議庭受理簡易判決上訴案件，應依通常程序審
    理，其認案件有刑訴法第452 條之情形者，應撤銷原判決，
    逕依通常程序為第1 審判決，法院辦理刑事訴訟簡易程序案
    件應行注意事項第14項亦有規定。查本件本院於審判中認被
    告尚有其他連續犯之裁判上一罪即上開併案部分之犯罪事實
    ，且不宜量處6 月以下之有期徒刑，足認檢察官之聲請簡易
    判決處刑為不適當，而有刑事訴訟法第451 條之1 第4 項但
    書第2 款之情形，依上揭法律規定，應由本院合議庭逕依通
    常程序審理後，而為第1 審之判決，檢察官或被告如不服本
    判決，仍得於法定上訴期間內，向管轄之第2 審法院提起上
    訴，併予敘明。
據上論斷，應依刑事訴訟法第455 條之1 第1 項、第3 項、第45
2 條、第451 條之1 第4 項但書第2 款、第369 條第1 項前段、
第364 條、第299 條第1 項前段、第273 條之1 第1 項，刑法第
56條、第320 條第1 項、第47條、第38條第1 項第2 款，罰金罰
鍰提高標準條例第1 條前段，判決如主文。
中    華    民    國     95    年    1    月    27    日
                  刑事第十五庭  審判長法  官  唐照明
                                      法  官  盧怡秀
                                      法  官  呂憲雄
以上正本證明與原本無異。
如不服本判決，應於收受送達後10日內向本院提出上訴書狀。
中    華    民    國     95    年    2    月    06    日
                                      書記官  吳良美
附錄本判決論罪科刑法條
中華民國刑法第320條第1項
(普通竊盜罪、竊佔罪)
意圖為自己或第三人不法之所有，而竊取他人之動產者，為竊盜
罪，處5 年以下有期徒刑、拘役或500 元以下罰金。
附表：
┌──┬──────┬─────────┬───────┐
│編號│犯罪時間    │犯罪方式、被害人  │查獲時間、地點│
│    │犯罪地點    │及所竊財物        │及扣案物品    │
├──┼──────┼─────────┼───────┤
│1   │94年8 月25日│徒手竊取己○○所有│94年8 月29日19│
│    │14時30分許  │之公事包1 個（內有│時50分許，在高│
│    │高雄市前鎮區│信用卡6 張、提款卡│雄市小港區高鳳│
│    │中華五路1355│2 張、加油卡1 張、│路32號高松郵局│
│    │號前        │支票2 張、數位相機│前，為警查獲，│
│    │            │1 台、手機1 支、存│並扣得己○○所│
│    │            │摺1 本、印章1 個及│有之公事包1 個│
│    │            │帳單9 份）        │、信用卡6 張、│
│    │            │                  │提款卡1 張及加│
│    │            │                  │油卡1 張      │
├──┼──────┼─────────┼───────┤
│2   │94年9 月15日│見停放該處之林玟燕│庚○○於竊取機│
│    │2時10分許   │所有車號NL -3052號│車得手之際，隨│
│    │高雄市新興區│機車之鑰匙未取下，│即為林玟燕之男│
│    │民主橫路24號│即以該把鑰匙發動機│友劉宏財發覺，│
│    │之5         │車後竊取得手      │經報警處理而查│
│    │            │                  │獲，並扣得楊富│
│    │            │                  │洲所竊得該部機│
│    │            │                  │車1 部        │
├──┼──────┼─────────┼───────┤
│3   │94年9 月18日│見停放該處之乙○○│94年10月4 日17│
│    │11時30分許  │所有車號KT8-160 號│時許，在高雄縣│
│    │高雄縣鳳山市│機車之鑰匙未取下，│鳳山市○○○路│
│    │建國路與青年│即以該把鑰匙發動機│2 巷口，為警查│
│    │路口        │車後竊取得手      │獲庚○○所竊得│
│    │            │                  │之該部機車1 部│
├──┼──────┼─────────┼───────┤
│4   │94年9 月19日│徒手竊取丙○○置放│94年10月2 日17│
│    │11時50分許  │長褲口袋內之咖啡色│時30分許，在高│
│    │高雄市○○路│皮夾1 個（內有金融│雄市三民區建國│
│    │與和平路口之│卡3 張、學生證1 張│三路185 號金輝│
│    │鳳梨香飯餐廳│、機車駕照1 張及現│飯店806 室內，│
│    │            │金新台幣（下同）50│為警查獲，並扣│
│    │            │0元）             │得丙○○所有咖│
│    │            │                  │啡色皮夾1 個、│
│    │            │                  │金融卡2 張    │
├──┼──────┼─────────┼───────┤
│5   │94年9 月25日│見停放該處之車號ZS│同於編號4 所示│
│    │4 時許      │-9955 號自小客車車│時間、地點為警│
│    │高雄市新興區│門未上鎖，即徒手竊│查獲，並扣得林│
│    │中正三路某加│取甲○○所有手提包│慧慈所有行車執│
│    │油站內      │2 個（內有現金11,0│照2 張、信用卡│
│    │            │00元、身分證1 張、│1 張、軍人身分│
│    │            │健保卡1 張、行動電│證1 張、記事本│
│    │            │話1 支、存摺3 本、│2 本、手機充電│
│    │            │印章2 個、信用卡3 │器1 個及紅色零│
│    │            │張、金融卡1 張、行│錢包1 個      │
│    │            │車執照2 張、軍人身│              │
│    │            │分證1 張、記事本2 │              │
│    │            │本、手機充電器1個 │              │
│    │            │、紅色零錢包1 個）│              │
├──┼──────┼─────────┼───────┤
│6   │94年10月1 日│見停放該處之車號HR│同於編號4 所示│
│    │2時許       │-9801 號自小客車車│時間、地點為警│
│    │高雄市新興區│窗未關上，即徒手竊│查獲，並扣得黃│
│    │中山路與六合│取丁○○所有黑色腰│道平所有金手環│
│    │路口        │包1 個（內有現金1,│3 只、金手鍊3 │
│    │            │350 元、金手環3 只│條、支票1 張、│
│    │            │、金手鍊3 條、支票│信用卡4 張、保│
│    │            │1 張、信用卡4 張、│險證3 張、收據│
│    │            │保險證3 張、收據1 │1 本、印章1 個│
│    │            │本、印章1 個、行動│、現金350 元及│
│    │            │電話1 支、身分證1 │黑色腰包1 個  │
│    │            │張）              │              │
├──┼──────┼─────────┼───────┤
│7   │94年10月4日 │以自備鑰匙1 支，發│於同日17時許，│
│    │9時30分許   │動停放該處戊○○所│在高雄市三民區│
│    │高雄市三民區│有之車號ZJV-578 號│南華路251 號前│
│    │建國三路185 │機車後竊取得手    │為警查獲，並扣│
│    │號前        │                  │得庚○○所竊得│
│    │            │                  │該部機車1 台與│
│    │            │                  │其所有供犯罪使│
│    │            │                  │用之鑰匙1支   │
└──┴──────┴─────────┴───────┘


司法院資訊處製作；財團法人民間司法改革基金會備份。
